臺灣臺北地方法院交通事件裁定　　　　 94年度交聲字第191號
異議人即
受處分人　　甲○○
　　　　　　　　　　　之2
上列受分人因違反道路交通管理處罰條例案件，對於台北市交通
事件裁決所94年2 月14日所為之處分（原處分：北市裁三字第裁
22-ZFB006162號），聲明異議，本院裁定如下：
    主  文
異議駁回。
    理  由
一、按汽車行駛於高速公路或設站管制之道路，而不遵管制之規
    定者，處汽車駕駛人新臺幣（下同）三千元以上六千元以下
    罰鍰，道路交通管理處罰條例第三十三條第一項定有明文。
    再汽車行駛高速公路，前後兩車間之行車安全距離，在正常
    天候狀況下，小型車若車速每小時六十公里，最小距離三十
    公尺，若車速每小時七十公里，最小距離三十五公尺，若車
    速每小時八十公里，最小距離四十公尺，若車速每小時九十
    公里，最小距離四十五公尺，若車速每小時一百公里，最小
    距離五十公尺，高速公路交通管制規則第六條第一項亦定有
    明文。
二、原處分意旨略以：異議人即受處分人甲○○（下稱異議人）
    ，於93年11月10日14時29分駕駛車號BH-3170 號自小客車，
    在國道3 號公路南下65公里處，經內政部警政署國道公路警
    察局舉發未保持行車安全距離，依道路交通管理處罰條例第
    三十三條第一項規定，裁處罰鍰新台幣三千元，並依同條例
    第六十三條第一項第一款記違規點數一點等語。
三、本件異議人就上揭車號汽車為其所有，及對於前揭時、地由
    原處分機關所舉發之違規情事並不爭執，惟具狀聲明異議，
    認造成伊與前方所有車輛行車距離不足之原因很多，有可能
    因前車剛好由左內側道切入，或本車剛好由左內側道切入，
    或前車因故輕踩剎車慢行，或本車因前車速度突然減緩擬切
    入左側道變換車道，或前車本想切入左側道因故放緩車速，
    待左側車超越後再切入，或前後兩車尚未調整好車距之一瞬
    間為警查獲等可能，並非伊刻意未保持安全距離，因而提起
    異議云云。然查：汽車在同一車道行駛時，除擬超越前車外
    ，後車與前車之間應保持隨時可以煞停之距離，道路交通安
    全規則第九十四條第一項定有明文；又汽車行駛高速公路，
    前後兩車間之行車安全距離，應依高速公路交通管制規則第
    六條所定之車速與最小距離之規定而行駛，凡汽機車駕駛人
    領有駕駛執照者，均應遵守道路交通安全規則之規定而駕駛
    車輛。本件原舉發單位係由員警現場查看車道中車輛行進狀
    況，並將行車動態錄影為佐，由執勤員警以微電腦雷射測速
    照相系統攝影採證該車時速為94公里，依據高速公路交通管
    制規則第6 條之規定，應與前車保持47公尺以上之行車安全
    距離，該車與前車安全距離不足，經執勤員警確認無申訴人
    所述情事，有內政部警政署國道公路警察局第六警察隊94年
    1 月28日，公警六交訴字第0930003507號函及照片二張在卷
    可參，按高速公路行車速度較快，未保持安全距離為近年來
    肇事傷亡主因，汽車行駛途中為顧及本身及他人行車安全，
    應隨時與前車保持安全距離，異議人若認前車車速太慢，對
    其行駛上存有障礙，儘可視道路上其餘車道是否可供行駛而
    彈性變換其行駛車道，非謂前車有車速較慢之情況時，即可
    認毋庸遵守相關法規規定不保持安全距離，前述違規情形業
    據舉發機關內政部警政署國道公路警察局第六警察隊函敘甚
    明，復有舉發違反道路交通管理事件通知單及採證照片影本
    二張附卷可稽，異議人違規事證已臻明確。從而，原處分機
    關據以爰引道路交通管理處罰條例第33條第1 項規定，裁處
    罰鍰新台幣參仟元，並依同條例第63條第1 項第1 款記違規
    點數1 點，並無不當，本件聲明異議為無理由，應予駁回。
據上論斷，應依道路交通案件處理辦法第19條，裁定如主文。
中　　華　　民　　國　　94　　年　　2 　　月　　25　　日
　　　　　　　　　交通法庭法　官　沈君玲
以上正本證明與原本無異。
如不服本裁定應於送達後5 日內向本院提出抗告狀。
      　　　　　　        書記官　張富
中　　華　　民　　國　　94　　年　　3 　　月　　1 　　日
